Inventaris van de collectie Aanwinsten Kaarten en Tekeningen, verworven sinds 1888
Nationaal Archief, Den Haag
- Voormalige collecties RST, VKOS, KOLA en ONK
  - Brazilië Perfecte Caerte der gelegentheyt van Olinda, de Pharnambuco, Maurits-stadt ende t'Reciffo. Met inzetkaart getiteld Fryburgh 't Hof van Graef I. Maurits van Nassau. Profiel van Mauritsstad en Reciffo., z.j..; 1287; Schaal 600 RR.= 104 mm [ca. 1:21.750]
    Vervaardigd door Cornelis Golijath; Reproductie van Frederik Muller en Co., Amsterdam.
    Behoort bij: S.P. l'Honore Naber: Het dagboek van Hendrik Haecxs, lid van de Hogen Raad van Brazilië (1645-1654); in Bijdrage en Mededelingen, dl. 46, blz. 126-311.
  - Maastricht Plattegrond van Maastricht, waarop de eerste en de tweede ommuring zijn aangegeven., z.j.; ---; 1287A; 1 blad
    voorheen inv.nr.: 1287A
  - St. Maarten Ontwerptekening van een plan voor de bouw van een raadhuis met waag, gevangenis op St. Maarten 1790., 1288; 1 blad; Schaal 60 RR.= 183 mm [ca. 1:1200]
    Grote Atlas van de West-Indische Compagnie deel II p. 43
    Vervaardigd door J. Handleigh.
    Afkomstig uit Archief 2de WIC., inv.nr. 636, fol. 4591. Bijlage bij fol. 4580-4590.
  - Paramaribo Carte van het Fort Zeelandia benevens het Gouvernement, Commandement en verder Sociëteits Gebouwen., [ca. 1775]; 1289; 1 blad; Schaal 11 RR.= 156 mm [ca. 1:265].
    Grote Atlas van de West-Indische Compagnie deel II p. 274
    Afkomstig uit het Gouvernementsarchief Suriname, inv.nr. 101, fol. 1345
  - Paramaribo Project Caarte van een kost Grond voor de Edl. Sociëteit., [ca. 1775]; 1290; 1 blad; Schaal 50 kettingen a 66 voeten R.=118 mm
    Afkomstig uit het Gouvernementsarchief Suriname inv.nr. 101, fol. 1345 (b).
  - Paramaribo Frontaanzicht van de Hoofdwacht van Fort Zeelandia., [1789]; 1291; 1 blad
    Grote Atlas van de West-Indische Compagnie deel II p. 332
    Behoort bij het Gouvernementsarchief Suriname inv.nr. 136, bijl. 957.
  - Brandspuit Prent Afbeeldinghe van de nieuw geinventeerde en geoctroyeerde slang-Brandspuyten, vertoonende desselfs figuur en manier van gebruyck, nieuwelyck uytgevonden... door Jan van der Heyde en Jan van der Heyde de Jonge, Generaale Brand Meesters der Stad Amsterdam, 1690 of 1735., 1292
    Sculps: Stoopendael.
    Afkomstig uit secrete kas Staten Generaal.
  - Paramaribo Bouwtekening van een ontwerp voor officierslogies in Fort Zeelandia., [ca. 1789]; 1293.1-1293.2; 2 bladen; Schaal 60 R. voeten. = 270 mm [ca. 1:153].
    Behoort bij het Gouverneursarchief Suriname inv.nr. 136, bijl. 957.
    - blad 1, 1293.1
      Grote Atlas van de West-Indische Compagnie deel II p. 331
    - blad 2, 1293.2
  - Gelderse Vallei Foto van een kaart van de overstroming der Vallei, veroorzaakt door de doorbraak in de Grebbedijk in Maart 1855, 1294; 1 blad
    Origineel in Museum Nairac te Barneveld.
  - Suriname Plan van het om en bij de Fortresse Sommelsdijk nog open leggend Land, aenkomende de Eedele Groot Agtbaare Heeren de Heeren Directeuren en Regeerders der Colonie., [ca. 1757]; 1295; 1 blad; Schaal 60 Kettingen.= 217 mm
    Afkomstig uit het oud-archief van de Gouvernements-secretarie van Suriname, inv.nr. 58, tussen fol. 529 en 530.
  - Friesland Friesland ontworpen en getekend door J. Kuyper., 1890; 1296; 1 blad; Schaal 1:180.000.
    Uitgegeven bij Hugo Suringar, Leeuwarden; 13de druk, 1890. Sculps: van Baarsel en Tuyn. Litho door Tresling en Co.
    Met aantekeningen betreffende onderwijsinstellingen in het district Bolsward.
  - Steenbergen Caerte ende metinghe... van de gorssinghe van de Trianghel elegen aenex den lande van Cruijslant ende Graeff Heyndricx polder.... onder Steenbergen., 1610; 1297; 1 blad; Schaal 100 Steenbergse land R.= 95 mm [ca. 1:3900]
    Vervaardigd door Cornelis Jan Symonszn. de Jonghe.
    Afkomstig uit de coll. van Aerssen van Voshol, inv.nr. 483.
  - Brielle Prent van stadsgezicht., [ca. 1700]; 1298; 1 blad Gedrukt.
  - Capelle aan den IJssel Tekening Capelle aan de IJssel., 1824; 1299; 1 blad
    Vervaardigd door J. Groot Jr.
  - Polder Beukelsdijk Prent Aan Beugelsdyk., [ca. 1770]; 1300; 1 blad Gedrukt.
  - Kethel Prent By Deketel., [ca. 1770]; 1301; 1 blad Gedrukt.
  - IJsselmonde Prent In het Overmaasse, met landelijk tafereel., [ca 1770]; 1302; 1 blad Gedrukt.
  - Gorinchem Prent van Overvaart van Zyne Majesteit den Koning van Dalem naar Gorinchem (in Louwmaand 1809)., [ca. 1810]; 1303; 1 blad Gedrukt.
    R. Vinkeles sculps. C. van Hardenberg del.
  - Gorinchem Prent getiteld Het beswykeden der kisting op de Korten-dyk te Gorinchem (in Louwmaand 1809)., [ca. 1810]; 1304; 1 blad Gedrukt.
    Sculps: R. Vinkeles. Del: C. van Hardenberg.
  - Kedichem Prent van Doorbraak van den Lingen-dyk by Kedichem, en overstroming der Vyf Heeren Landen, (in Louwmaand 1809)., [ca. 1810]; 1305; 1 blad Gedrukt.
    Sculps: R. Vinkeles. Del: C. van Hardenberg
  - Brielle Plattegrond van Brielle, uit de atlas van Braun-Hogenberg., [ca. 1600]; 1306; 1 blad Gravure
  - Rijnsburg en Delft Gravure van het grote huis te Rijnsburg en kerk Christo Sacrom te Delft., [18e eeuw]; 1307; 1 blad
  - Onbekende tekening 19de eeuw, 1308-1309
    - ---, 1308
    - ---, 1309
  - Maassluis Prent van Gezicht op Maassluis 19de eeuw., [19e eeuw]; 1310; 1 blad Gedrukt.
    Litho J. Hilverdink. Del: E. Koster. Dr. J.D. Steuerwald.
  - Zoetermeer Prent getiteld in de Soetermeer het dorp in 't verschiet., 1311; Gedrukt.
    Del. H. Sch.
  - Maassluis Prent van gezicht op 't Dorp Maassluis. Met wapen en gedicht., [18e eeuw]; 1312; 1 blad Gedrukt.
    Fecit: Anna C. Brouwer.
  - Maassluis Prent van gezicht op Maeslant sluys van de rivier af gezien., [ca. 1700]; 1313; 1 blad Gedrukt.
  - Maassluis Prent van gezicht op Maaslandssluys gezien vanaf de rivier., [18e eeuw]; 1314; 1 blad Gedrukt.
    Fecit. A. Zeeman.
  - Rijnsburg Prent getiteld Overblyfzelen der Abaye te Rynsburg., [18e eeuw]; 1315; 1 blad
    Uitgegeven bij E. Maaskamp, Amsterdam.
  - Rijnsburg Prent van De Kerk en Abdyje te Rynsburg., [18e eeuw]; 1316; 1 blad
    Gedrukt bij H. Spilman.
  - Rijnsburg Prent van Ruïne van de Abdyje tot Rynsburg., [18e eeuw]; 1317; 1 blad
    Sculps: H. Spilman.
  - Rijnsburg Prent van Ruïne van de Abdye van Rhynsburg op de rechter syde. In linker benedenhoek: J.S.F., [18e eeuw]; 1318; 1 blad
  - Rijnsburg Prenten van Rijnsburg., [18e eeuw].; 1319, 1322; 4 bladen
    Fecit: H.S. Del: C.P.
    - Rynsburg; Overblyfsel der Abdye te Rynsburg; Overblyfsel der Abdye te Rynsburg 1730., 1319
      2 bladen, 1 met 1 afbeelding, 1 met 2 afbeeldingen, gemonteerd op 1 stuk karton
      Voorheen genummerd als 1319, 1320 en 1321
    - Overblyfsel der Abdye en 't Hof te Rynsburg; De Kerk te Rynsburg 1730; 't Hof te Rynsburg; 't Hof te Rynsburg 1730., 1322
      2 bladen met ieder 2 afbeeldingen, gemonteerd op 1 vel papier
      Voorheen genummerd als 1322, 1323, 1324 en 1324
  - Maassluis Prent van gezicht op Maeslantsluys gezien vanaf de rivier., 1326; 1 blad Gedrukt.
  - Leerbroek Prent van Het dorp Leerbroek., [ca. 1750-1775]; 1327; 1 blad Gedrukt.
    Fecit: H. Schouten
  - Bergambacht Prent van Het Huis 's-Heer-Arentsberge in Bergambacht., 1734; 1328; 1 blad Gedrukt.
    Del: et fec. A. de Haen.
  - Woerden Prent getiteld Gezigt op het Stadhuis en de Kerk te Woerden., 1750; 1329; 1 blad Gedrukt.
    Del: C. Pronk. Fec. J.C. Philips.
    Zie ook: J. Wagenaar, Tegenwoordige Staat der Vereenigde Nederlanden, dl. VIII, p. 12.
  - Gorinchem Prent getiteld Goricum, nobile Hollandae oppidum., 1330; 1 blad Gedrukt.
  - Gorinchem Prent van De stadt Gorinchem., 1331; 1 blad Gedrukt.
  - Gorinchem Prent van 't Stadhuis te Gorinchem., 1732; 1332; 1 blad Gedrukt.
    Del: C.P. Fec: H.S.
  - Vuilendam Tekening Vuylendam., 1733; 1333; 1 blad
    Del: C. Pronk.
  - Onbekende tekening 18e/19e eeuw, 1334; 1 blad
  - Clingendael Tekening van ...d'Orangerie van den heer van St. Annaland., 1693; 1335; 1 blad
  - Aarlanderveen Tekening van het kasteel nabij Aarlanderveen., 1336; 1 blad
  - Tekening, van wellicht een dorpsraadhuis., 1337; 1 blad
  - Oudewater Prent van De nieuwe of Utrechtse poort te Oudewater., [18e eeuw]; 1338; 1 blad Gedrukt.
    Del: H. de Winter. Fec: F. van Bleysweyk.
  - Oudewater Prent van 't Kasteel of Slot te Oudewater anno 1555., [18e eeuw]; 1339; 1 blad Gedrukt.
    Del: H. de Winter Fec: F. van Bleysweyk.
  - Oudewater Prent van Het stadhuis te Oudewater., [18e eeuw]; 1340; 1 blad Gedrukt.
    Del: H. de Winter Fec: J.v.d. Spyk.
  - Oudewater Prent getiteld De Kerk te Oudewater aan de Zuidzyde te zien., 1746; 1341; 1 blad Gedrukt.
    Del: H. de Winter Fec: I. Besoet.
  - Oudewater Prent van 'sLands Magazijn en 't Weeshuis te Oudewater., [18e eeuw]; 1342; 1 blad Gedrukt.
  - Liesveld Prent getiteld Het Slot van Liesveld, gelijk het zig vertoonde in 1733., [1749]; 1343; 1 blad Gedrukt.
    Del: C. Pronk. Fecit: J.C. Philips.
  - Gorinchem Prent van Gezichten op Gorcum en Veer bij Gorcum., [18e eeuw]; 1344; 1 blad
  - Gorinchem Prent te Gorkum aan de wal., [18e eeuw]; 1345; 1 blad Gedrukt.
    Fecit: A. Rademaker.
  - Ameide Prent van gezicht op het dorp Ameide., [18de eeuw]; 1346; 1 blad Gedrukt.
  - Hoornaar Prent van het dorp Hoornaar., [18de eeuw]; 1347; 1 blad Gedrukt.
  - Hoog Blokland Prent van 't Dorp Hoog-Blokland., [18de eeuw]; 1348; 1 blad Gedrukt
    Sculpsit: Bendorp.
  - Streefkerk Prent van 't Dorp Streefkerk., [18de eeuw]; 1349; 1 blad Gedrukt.
  - Gorinchem Prent getiteld Gezicht op de stad Gorinchem. De stad Gorinchem van de waterpoort te zien., [18de eeuw]; 1350; 1 blad Gedrukt.
  - Liesveld ( Gorinchem) Prent van Het Slot Liesveld., [18de eeuw]; 1351; 1 blad Gedrukt.
    Sculpsit: H. Spilman.
  - Ameide Prent van Ameide, langs de Lek te zien 1750., 1352; 1 blad Gedrukt.
  - Tienhoven Prent getiteld Het Huis te Herlaar en het Dorp Tienhoven langs de Lek te zien., 1750; 1353; 1 blad Gedrukt.
    Del: J.B.D. Fecit: H.S.
  - Gorinchem Prent van De Stadt Gorrichom., [17de eeuw]; 1354; 1 blad Gedrukt.
  - Nootdorp Prent van Gezicht op Nootdorp., [18de eeuw]; 1355; 1 blad Gedrukt.
    Del. et fecit: J. Besoet.
    Aanwinst 1932 X 1
  - Zoetermeer Prent van Gezicht op Zoetermeer., [1761]; 1356; 1 blad Gedrukt.
    Del. et Sculps: J. Bezoet
    Aanwinst 1932 X 2
  - Teylingen Prent van Het jagthuis te Teilingen binnen het dorp Sassenheim., [18de eeuw]; 1357; 1 blad Gedrukt.
    Fecit: J.S.
    Aanwinst Derde Afdeling 1937 XX
  - Leeuwenhorst Tekening van De Abdije van Leeuwenhorst., [17de eeuw]; 1358; 1 blad
    Aanwinst 1901 XLII
  - Valkenburg Prent van Sonneveldt by Valkenburg., [18de eeuw]; 1359; 1 blad Gedrukt.
    Aanwinst Derde Afdeling 1938 XXXII
  - De Donk ( Ridderkerk) Foto's. (3)., 1360; 1 blad
  - Duivenvoorden Foto van het kasteel Duivenvoorde onder Voorschoten., 1361; 1 blad
  - Leeuwenhorst Foto van Leeuwenhorst in Noordwijkerhout., 1362; 1 blad
  - Sachs Kwartierstaten van het geslacht van Lodewijk Diederich Johan Sachs, 1916; 1363; 1 blad
    Oud nr. VKOS 1
  - West-Indië Map of the West Indies.Incorporated by the Royal charter., [ca.1900]; 1364; 1 blad; Schaal 1:3.500.000.
    Uitgave door The London Geographical Illustrated, Philip & Son Ltd.
    Oud nr. VKOS 2.
  - Nederland Wandkaart van Nederland onder het Franse Keizerrijk, blad 9-10 uit Geschiedkundige Atlas van Nederland., [1900-1950]; 1365; 1 blad
    Vervaardigd door ir. J.C. Ramaer. Uitgave van M. Nijhoff, Den Haag. Litho van J. Smulders & Co.
    Oud nr. VKOS 3.
  - Demarary Wandkaart van de zeekuststrook van Demarary tussen de Abanykreek in het oosten tot de Boerafiekreek in het westen. Met naamlijst van plantage-eigenaren., 1792; 1366; 1 blad; Schaal 3000 RR. =14 cm [ca. 1:80.500]
    Vervaardigd door landmeter H. v. Cooten.
    Oud nr. VKOS 4.
  - Suriname Wandkaart van Suriname, 1367; schaal 1:500.000.
    Getekend door W.L. Loth naar opmetingen van J.F.A. Cateau van Rosevelt en J.F.A.E. van Landsberge.
    Uitgave van J.H. de Bussy.
    1899
    Oud nr. VKOS 8.
  - Gelderland Wandkaart getiteld Nieuwe Beschrijvinge Hertogdom Gelre, berijpende mede Graefschap Zutphen met het Hertogdom Cleef en andere bijgelegen landen., 1368
    Uitgave van J. Covens en C. Mortier, Amsterdam.
    Oud nr. VKOS 9.
  - Antwerpen Wandkaart getiteld De roemrijke verdediging van de citadel van Antwerpen in de maand december 1832, onder generaal Chasse., 1369; 1 blad; Schaal 1200 El = 13,9 cm [ca. 1:6000].
    Door kap. baron W. von Rahden, gegraveerd door J.A. Wyld, London.
    Oud nr. VKOS 11.
  - West-Europa Wandkaart getiteld Carte des Frontières d'Allemagne, de France et Suisse et aux environs des Rhein, de la Meuse et de la Moselle de la Saare, par N. De Fer., [18e eeuw]; 1370; 1 blad
    Oud nr. VKOS 12.
  - Savoye en Piemond Wandkaart getiteld Les États de Savoye et de Piémont., 1690; 1371; 1 blad; Schaal 8 lieus c. de France = 13,7 cm [ ca. 1:260.000].
    Vervaardigd door S. en H. Jaillot, Parijs
    Oud nr. VKOS 13.
  - Guyana Wandkaart van Brits, Nederlands en Frans Guyana. Met inzetten van steden Georgetown, Paramaribo en Cayenne (1:25.000)., 1888-1889; 1372; 1 blad; schaal 1:1.000.000
    Vervaardigd door W.L. Loth. Uitgave van J.H. de Bussy.
    Oud nr. VKOS 14.
  - Overijssel Wandkaart van provincie Overijssel, door J. de Lat verbeterd naar N. ten Have. Met inzet van de postwegen naar Groningen en Leeuwarden., 1743; 1373; 1 blad; Schaal 2000 RR = 7,5 cm [ca. 1:100.3000].
    Oud nr. VKOS 15.
  - Vlaanderen Wandkaart getiteld Le Comté de Flandres, divisé en ses chatellenies et de baillages., [18e eeuw]; 1374; 1 blad; Schaal 3 lieus c. d. France = 8,5cm [ca. 1:157.000]
    Vervaardigd door H. Jaillot.
    Oud nr. VKOS 16.
  - Suriname Plattegrond van de plantage Jagtlust van B. Lijon, gelegen aan de Suriname-rivier, begrensd door de plantages Amsterdam, La Liberte en Peperpot getekend door Sally Lijon., 1889; 1375; 1 blad; schaal 50 kettingen 266 RR= 18,7 cm [ca. 1:5.500]
    Aanwinst Eerste Afdeling 1948 V 1
    Oud nr. VKOS 17.
  - Essequibo en Demarary Wandkaart van de colonie d'Essequebo & Demararie, Met naamlijst van plantage-eigenaren., 1798; 1376; 1 blad; schaal 6000 RR = 11,4 cm [ca. 1:198.000]
    Vervaardigd door major F. von Bouchenroeder. Gravure van J. Turpin, uitgave van W. Brave, Amsterdam.
    Oud nr. VKOS 18.
  - Nederland Wandkaart van het koninkrijk der Nederlanden, door Caspar Muller, chartermeester van het Archief van Oorlog., 1816; 1377; 1 blad
    Gegraveerd door F.P. Mickel.
    Oud nr. VKOS 19.
  - Atlantische Oceaan Wandkaart getiteld Nieuwe wassende paskaart van Guinea en Brasilia., [18e eeuw]; 1378; 1 blad
    Uitgegeven en gedrukt door J. van Keulen, Amsterdam
    Oud nr. VKOS 20.
  - Nederland Wandkaart Kompas nieuwe toeristen- en kantoorkaart van Nederland., [ca.1945-1950]; 1379; 1 blad Gedrukt.; schaal 1:400.000.
    Oud nr. VKOS 21.
  - Indië Wandkaart Tabula Indiae Orientalis., z.j.; 1380; 1 blad
    Vervaardigd door J. van Braam en G. onder de Linden.
    Oud nr. VKOS 22.
  - Europa Wandkaart getiteld Carte pittoresque et maritieme de l'Europe., 1853; 1381; 1 blad; Schaal 200 lieus c. de France = 9.7cm [ca. 1:9.100.000].
    Vervaardigd door A.M. Perrot.
    Oud nr. VKOS 23.
  - Nederland Wandkaart van Nederland van de cholera-epidemieën behalve in de provincies Noord-Brabant en Zuid-Limburg in de periode 1832-1867., 1382; 1 blad Gedrukt
    Oud nr. VKOS 24.
  - Suriname Wandkaart van Suriname door W.L. Loth., 1899; 1383; 1 blad; schaal 1:500.000.
    Uitgave van J.H. de Busy. Met inzet de Nederlands West-Indische Koloniën.
    Oud nr. VKOS 25.
  - Atlantische Oceaan Wandkaart van de Atlantische Oceaan., 1785; 1384; 1 blad
    Gedrukt en uitgegeven door G. Hulst van Keulen
    Oud nr. VKOS 26.
  - 's-Gravenhage Wandkaart van 's-Gravenhage., 1858; 1385; 1 blad; schaal 1:5000
    Vervaardigd door de gemeentearchitect. Litho van E. Spanier.
    Oud nr. VKOS 27.
  - Utrecht Wandkaart getiteld Nieuwe kaart van de landen van Utrecht. Met geel en rood ingekleurd de territoriale wijzigingen tussen de provincies Utrecht en Noord-Holland., [1840]; 1386; schaal 2000 Stichtse R. = 22,7 [ca. 1:33.000]
    Vervaardigd door B. du Roy op last van de Staten van Utrecht. Uitgegeven door I. & C. Mortier
    Herkomst onbekend.
  - Schieland Wandkaart van het gebied van het Hoogheemraadschap Schieland., z.j.; 1387; 1 blad
  - Noord- en Zuid-Holland Wandkaart van het tracé behorende bij de concessie-aanvraag voor de aanleg van een autoweg voor snelverkeer tussen Amsterdam Den Haag en Rotterdam., 1923; ---; 1388; Schaal 1:10.000 -1:25.000
    Vervaardigd door [N.E.V.S.H.] S. ten Bokkel te Huinink Haarlem.
    Voorheen beschreven als inv.nr. 1388
    ​Aan te vragen als 4.WCA inv.nr. 51501.
    ingetekend op topografische militaire kaart.
  - Europa Wandkaart van Europa Le Theatre de la guerre., 1691; 1389; 2 bladen Gedrukt.; schaal 25 lieus c.d. France = 8,7 cm [ca. 1:12.700.000].
    Vervaardigd door N. De Fer.
  - Verenigd Koninkrijk Wandkaart getiteld A new and accurate map of England and Ireland [...] to which is added a map of Scotland., [18e eeuw]; 1390; 1 blad
    Vervaardigd door R.W. Seale, uitgave van T. Jefferys.
  - Europa Wandkaart van Europa., 1817; 1391; 1 blad
    Vervaardigd door Lapie, gravure van Blondeau, gedrukt door Dépôt de la Guerre Paris.
  - Iberisch Schiereiland Wandkaart van de koninkrijken Spanje en Portugal, met historische bijschriften., [18e eeuw]; 1392; 1 blad
    Vier bladen aaneen gemonteerd op linnen.
    Gedrukt en uitgegeven door Allard.
  - Frankrijk Wandkaart getiteld Theater de la guerre Royaume de France., [18e eeuw]; 1393; 2 bladen
    Vervaardigd door H. Jaillot uitgave van P. Mortier, Amsterdam
  - Frankrijk Wandkaart La Royaume de France., [18e eeuw]; 1394; 1 blad
    Vervaardigd door S. Sanson en H. Jaillot
  - Europa Wandkaart getiteld Carte de la Meuse ou theatre de la guerre sur le Rhin, Moeselle, Mayn, le Necker, Meuse., [18e eeuw]; 1395; 1 blad
    Vervaardigd door S. Sanson uitgave van P. Mortier.
  - Den Haag Wandkaart van de gemeente 's-Gravenhage., 1948; 1396; 1 blad; schaal 1:12.500
    Uitgave van de dienst S. & V.
  - Musea Schetstekeningen van artistieke impressies van [Rijks]musea, door A.M. met satirische bijschriften over personen in de kunst en cultuur., 1924-1948; 1397.1A-1397.3; 3 bladen
    tekening
    - Utrecht verbouwing van de Dom, 1397.1A-B
      - Blad 1, linker deel, 1397.1A
      - Blad 1, rechter deel, 1397.1B
    - Amsterdam Tropenmuseum, 1397.2
    - Amsterdam Rijksmuseum, opgedragen aan de Museumraad, 1397.3
  - Nederland Kaart van Nederland met de Afdelingen van de Nederlandse Bond voor Vrouwenkiesrecht., z.j.; 1398; 1 blad
  - Zuid-Holland Kaart van de rijks en provinciale pijlmerken NAP in Zuid-Holland., [ca. 1950]; 1399; 1 blad Lichtdruk.; schaal 1:100.000.
  - Australië Facsimile-uitgave door James Emery van een kaart van de ontdekkingen in 1642 gedaan door en vervaardigd onder Abel Jansz. Tasman 1644., 1947; 1400; 1 blad; Schaal 68 mm - 100 (RR).
    Uitgegeven door de Trustees van de Public Library van New South Wales, gedrukt S.T. Leigh & Co., Sydney.
    Aanwinst Eerste Afdeling 1948 IV 1
  - Atjeh Het Gouvernement Atjeh en onderhorigheden., 1916-1917; 1401; 2 bladen; Schaal 1:750.000.
    Samengesteld door het Encyclopaedisch Bureau, gedrukt Topografische Inrichting Batavia.
    Met inzetkaart: De administratieve indeling.
  - Atjeh Het bezette gebied in Groot-Atjeh. Topografisch Bureau Batavia., 1885; 1402.1-1402.4; 4 bladen Photo-autografie.; Schaal 1:20.000.
    Extra aanwinst 1897 LXI 52
    - blad 1, 1402.1
    - blad 2, 1402.2
    - blad 3, 1402.3
    - blad 4, 1402.4
  - St. Eustatius Topografische kaart van St. Eustatius., [ca. 1920]; 1403; 1 blad; Schaal 1:20.000
    Gedrukt bij J. Smulders & Co., Den Haag.
  - Java en Madoera Spoor- en tramwegkaart van Java en Madoera., 1900; 1404.1-1404.4; 4 bladen Photo-lithographie met kleurendruk.; Schaal 1:1.000.000.
    - blad 1, 1404.1
    - blad 2, 1404.2
    - blad 3, 1404.3
    - blad 4, 1404.4
  - Batavia Plan van het Compagnies slaven- en ambachtskwartier te Batavia., 1681; 1405; 1 blad; Schaal 290 mm - 20 R. [ca. 1:260]
    Vervaardigd door C. Doorninck e.a.
    Aanwinst 1919 XXXIX
    Behoort bij het verloren gegaan verslag over Batavia van Rycklof van Goens van 1682.
  - Lombok Het eiland Lombok, Selaparang of Sasak., [ca. 1900]; 1406; 1 blad; Schaal 1:500.000.
    Gedrukt bij Jos Smulders & Co., Den Haag.
  - Nias Het eiland Nias. Topografisch Bureau Batavia. Naar gegevens van de controleur E.E.W.G. Schröder., 1910; 1407; 1 blad; Schaal 1:50.000.
  - New York Facsimile van het gezicht op New York uit de Vingboons-atlas., 1408.1-1408.2; 2 bladen
    Copie van Suppl. Buitenlandse kaarten VELH 619 no. 14.
    - blad 1, 1408.1
    - blad 2, 1408.2
  - Palembang Gezicht op de beide kratons te Palembang, Sumatra., 1822; 1409; 1 blad
    Aquarel door [J.W. van Zanten]
    Aanwinst Kaartenverzameling 1934 II 1
  - Palembang Gezicht op de beide kratons te Palembang; op de voorgrond een sloep met de Gouverneur aan boord en een met de Sultan., [1822]; 1410; 1 blad
    Aquarel door [J.W. van Zanten].
    Aanwinst Kaartenverzameling 1934 II 2
  - Palembang Missigit te Palembang., [1822]; 1411; 1 blad
    Aquarel door J.W. van Zanten.
    Aanwinst Kaartenverzameling 1934 II 3
  - Palembang Kamponghuizen te Palembang., 1822; 1412; 1 blad
    Aanwinst Kaartenverzameling 1934 II 4
  - Soensang Gezicht op de kampong Soensang bij Palembang. Op de voorgrond een Nederlandse kanonneerboot., 1822; 1413; 1 blad
    Gekleurde pentekening door [J.W. van Zanten].
    Aanwinst Kaartenverzameling 1934 II 5
  - Sumatra Oro-hydrografische kaart van Sumatra. Samengesteld op het Encyclopaedische Bureau., 1917; 1414; 1 blad; Schaal 1:2.500.000.
    Uitgegeven door de Topografische Inrichting Batavia.
  - Suriname Kaart van Suriname. Met inzet van Paramaribo., 1849-1850; 1415.1-1415.5; 5 bladen; Schaal 1:194.000.
    Vervaardigd door Jhr. C.A. van Sypestein. Verbeterde uitgave van de kaart van 1784 door J.C. Heneman. Uitgegeven door Gebr. Van Kleef te Den Haag en Amsterdam. Litho van het Topografische Bureau.
    Aanwinst Eerste Afdeling 1948 V 2
    Zie ook: Leupe VEL inv.nr. 1677
    - blad 1, 1415.1
    - blad 2, 1415.2
    - blad 3, 1415.3
    - blad 4, 1415.4
    - blad 5, 1415.5
  - Suriname Fotokopie van de kaart van Suriname door Alexander de Lavaux, van het origineel berustend in het Koninklijk Instituut voor de Tropen Amsterdam., 1416; 1 blad
  - Tamaraca Een gedeelte van het eiland Tamaraca met het fort Orange., 1417; Perkament.
    Grote Atlas van de West-Indische Compagnie deel I p. 217
    Vervaardigd door Andreas Longesaltensis.
    Aanwinst Kaartenverzameling 1935 I
    Schaal 15 RR.= 66 mm [ca. 1:850]
    [ca. 1630]
    Aanwinst 1935-I.
  - Paliakatte Het fort Gelria bij Paliakatte (Coromandel)., [17e eeuw]; 1418; 1 blad
    Grote Atlas van de Oost-Indische Compagnie deel VI p. 359
    Aanwinst 1911 XXII
    1. Zie Schoutens O.I. Voyage, blz. 289.
    2. Zie Leupe VEL nrs. 1089-1093.
  - Banda Vogelvlucht van het fort Nassovia [Nassau] met omgeving op het eiland Banda., [17e eeuw]; 1419; 1 blad Manuscript. Perkament.
    Aanwinst 1921 XVII 3
    C. Koeman, Collections of Maps and Atlases in the Netherlands. Their History and Present State (Leiden; Brill, 1961) p. 74 no. 161
  - Kaap de Goede Hoop De Tafelbaai met omgeving met afbeeldingen van Kaapstad, 't fort De Goede Hoop, de Duivelsberg, de Tafelberg, de Leeuwekop en de Leeuwestaart of Leeuwebil., [18e eeuw]; 1420; 1 blad
    Grote Atlas van de Oost-Indische Compagnie deel V p. 146
    Aanwinst 1921 XVII 1
    Het profiel van de bergenlijn in het plattevlak gelegd en rond de baai gedrapeerd. Geplakt.
    VROA aanwinst 1921 XVII 1 / Koloniale Aanwinst 1921.
    C. Koeman, Collections of Maps and Atlases in the Netherlands. Their History and Present State (Leiden; Brill, 1961) p. 74 no. 255